【裁判字號】    92,訴,154
【裁判日期】    920227
【裁判案由】    毒品危害防制條例
【裁判全文】
臺灣高雄地方法院刑事判決                        九十二年度訴字第一五四號
    公  訴  人  臺灣高雄地方法院檢察署檢察官
    被      告  甲○○  男  二.
右列被告因違反毒品危害防制條例案件，經檢察官提起公訴（九十一年度毒偵字第六
一七七號），本院判決如左：
    主  文
甲○○施用第一級毒品，累犯，處有期徒刑玖月。
    事  實
一、甲○○（原名王賜俊）前因違反毒品危害防制條例案件，經本院於民國八十八年
    十一月三十日，以八十八年度訴字第一八六八號判決判處應合併執行有期徒刑十
    月（連續施用第一級毒品海洛因部分，判處有期徒刑八月；連續施用第二級毒品
    安非他命部分，判處有期徒刑四月），嗣撤回上訴而確定，並於八十九年十二月
    四日，因縮短刑期執行完畢而出監。
二、甲○○前因施用毒品案件，經本院以八十七年度訴字第三○四一號裁定送觀察、
    勒戒後，認無繼續施用毒品之傾向，由臺灣高雄地方法院檢察署檢察官於八十八
    年三月三十日，以八十七年度偵字第二四二九三號為不起訴處分確定。嗣於前開
    不起訴處分確定後，復因連續施用第一級毒品海洛因及第二級毒品安非他命，再
    經本院以八十八年度毒聲字第六四九四號裁定送觀察、勒戒後，認有繼續施用毒
    品之傾向，除由本院以八十八年度毒聲字第七二四○號裁定送強制戒治外，另經
    本院於八十八年十一月三十日，以八十八年度訴字第一八六八號判決判處應合併
    執行有期徒刑十月，嗣撤回上訴而確定。詎仍未戒絕毒品，於前開判決確定後，
    復基於施用第一級毒品海洛因之犯意，於九十一年五月七日採尿時（介於該日十
    九時五十分至二十一時五分間）起回溯二十四小時內之某時止（不包括公權力拘
    束期間），在高雄縣梓官鄉○○村○○○路三一五巷十號住處，以將第一級毒品
    海洛因置於注射針筒之方式，施用第一級毒品海洛因一次。嗣於九十一年五月七
    日十七時許，在高雄縣梓官鄉○○○路第一銀行前，為警查獲，因而查知上情。
三、案經臺灣高雄地方法院檢察署檢察官自動檢舉偵查起訴。
    理  由
一、右述事實業據被告甲○○坦白承認。另被告於九十一年五月七日十七時許經警查
    獲後，於同年五月七日十九時五十分至二十一時五十分間，採集其尿液送高雄縣
    政府衛生局檢驗，確呈嗎啡陽性反應，有該局九十一煙檢字第七二○號煙毒尿液
    檢驗成績書可參；嗣本院送複驗，亦呈嗎啡陽性反應等情，另有高雄醫學大學附
    設中和紀念醫院濫用藥物尿液檢驗報告（以ＧＣ／ＭＳ方式檢驗）附本院九十一
    年度毒聲字第七四○三號卷可稽。準此，因被告白自與事實相符，是其施用第一
    級毒品海洛因一次之犯行，應堪認定。
二、按犯毒品危害防制條例第十條之罪，經觀察勒戒後，無繼續施用毒品之傾向者，
    應由檢察官為不起訴處分。經不起訴處分後五年內再犯第十條之罪，經觀察勒戒
    後，認無繼續施用毒品之傾向者，亦應由檢察官為不起訴處分，若認有繼續施用
    毒品之傾向者或三犯以上者，依毒品危害防制條例第二十條第三項之規定意旨，
    應由檢察官偵查起訴。查被告前因施用毒品案件，經本院以八十七年度訴字第三
    ○四一號裁定送觀察、勒戒後，認無繼續施用毒品之傾向，由臺灣高雄地方法院
    檢察署檢察官於八十八年三月三十日，以八十七年度偵字第二四二九三號為不起
    訴處分確定。嗣於前開不起訴處分確定後，被告復因連續施用第一級毒品海洛因
    及第二級毒品安非他命，再經本院以八十八年度毒聲字第六四九四號裁定送觀察
    、勒戒後，認有繼續施用毒品之傾向，除由本院以八十八年度毒聲字第七二四○
    號裁定送強制戒治外，另經本院於八十八年十一月三十日，以八十八年度訴字第
    一八六八號判決判處應合併執行有期徒刑十月，嗣撤回上訴而確定等情，有臺灣
    高雄地方法院檢察署刑案資料查註紀錄表、臺灣高等法院被告全國前案紀錄表及
    前開判決及裁定書可證。另被告於前開判決確定後，三犯毒品危害防制條例第十
    條第一項之罪，是依前開說明，應依法論科。又海洛因為毒品危害防制條例所稱
    之第一級毒品，此觀諸該條例第二條第二項第一款甚明，被告施用上開毒品一次
    ，核其所為，係違反毒品危害防制條例第十條第一項施用第一級毒品罪。被告施
    用第一級毒品前持有第一級毒品之行為，本應論以持有之罪，惟該次持有毒品之
    低度行為為其後施用毒品之高度行為所吸收，不另論罪。再被告前因違反毒品危
    害防制條例案件，經本院於八十八年十一月三十日，以八十八年度訴字第一八六
    八號判決判處應合併執行有期徒刑十月（連續施用第一級毒品海洛因部分，判處
    有期徒刑八月；連續施用第二級毒品安非他命部分，判處有期徒刑四月），嗣撤
    回上訴而確定，並於八十九年十二月四日，因縮短刑期執行完畢而出監等情，有
    前開刑案前科資料可參，被告於受有期徒刑執行完畢後，五年內再犯有期徒刑以
    上之罪，為累犯，應依刑法第四十七條之規定，加重其刑。爰審酌被告經觀察勒
    戒、強制戒治後，均未戒絕毒品，另再施用第一級毒品海洛因一次，顯見其自制
    力不足，無法擺脫毒品，故應藉由刑罰之執行，以收教化之功能，並參以被告犯
    後坦承犯行，所犯係自傷行為，尚未害及他人等一切情狀，量處如主文所示之刑
    ，以資懲儆。至被告被逮捕後，雖另扣有海洛因二包、注射針筒二支及塑膠鏟子
    一支等物（未移送本案），惟因被告表示該物為同時被逮捕之呂岳衛所有，核與
    呂岳衛於另案所供相符（詳本院九十一年度訴字第一五九七號判決書），且並無
    證據證明上開物品係被告與呂岳衛共同持有之物，在該物業經本院以九十一年度
    訴字第一五九七號判決宣告沒收或沒收銷燬確定下，爰不宣告沒收或沒收銷燬之
    。此外，被告施用第一級毒品海洛因所用之注射針筒，雖無證據證明業以滅失，
    惟為免執行之困難，爰不宣告沒收。
據上論斷，應依刑事訴訟法第二百九十九條第一項前段，毒品危害防制條例第十條第
一項，刑法第十一條前段、第四十七條，判決如主文。
中      華      民      國      九十二      年    二    月    二十七    日
                                  臺灣高雄地方法院刑事第一庭
                                      法  官  方  百  正
右正本證明與原本無異。
如不服本判決，應於判決送達後十日內，向本院提出上訴狀。
                                      書記官  張  金  蘭
中    華    民    國      九十二      年      二      月    二十七    日
附錄法條：
毒品危害防制條例第十條
施用第一級毒品者，處六月以上五年以下有期徒刑。


司法院資訊處製作；財團法人民間司法改革基金會備份。
